# 陈版，如果以往年度的分红超过了现在审计的未分配利润，怎么办

提问人：TomyRen 时间：2015-08-13 08:12:17
公司按小所审计后的未分配利润分红，现在公司要在新三板挂牌，经重新审计后发现以往年份的分红金额超过了未分配利润的金额，怎么处理。理论上讲在当时的时点上，企业根据小所出的审计报告分配，从程序上讲是合理的，没有超分，现在能否直接按当时的分红金额披露，未分配利润披露为负数？还是必须将超分部分作为其他应收款？

回答人：chenyiwei
公司应当通过股东会决议的方式对这部分超分股利的处理予以明确，一般应撤销或修改以前年度的利润分配决议，并要求股东将多分的股利退还给公司。但在实际收到股东退还的超分股利之前，报表上仍应保持未分配利润红字的披露，不建议确认其他应收款。

提问人：TomyRen 时间：2015-08-13 23:29:22
陈版我再补充一下，如果 2015 年就 2014 年的未分配利润做的分红决议并分红， 2015 年新三板申报审计时发现之前对 2014 年的分配金大于 2014 年未分配利润的余额，但截止报告期，最终的未分配利润是能满足之前的分红的，总体没有超分，老板拿走的钱不愿再退回来，怎么处理比较合适？

回答人：chenyiwei
建议股东会通过决议，确认以前年度的超分红字由后续实现的净利润弥补。这部分后续期间的净利润以后不再用于股利分配。